臺灣高等法院民事裁定　　　　　　　　　92年度再易字第94號
再　審　原告
兼再審聲請人　甲○○
訴訟　代理人　王家驤
再　審　被告
兼再審相對人　乙○○
上列當事人間給付會款事件，聲請人對於中華民國92年6 月30日
本院92年度再易字第66號確定裁定聲請再審，並對79年10月22日
本院79年度上易字第107號、79年10月22日本院79年度再易字第6
9號確定判決提起再審之訴，本院裁定如下：
    主  文
再審之訴及再審之聲請均駁回。
再審聲請及再審訴訟費用均由再審原告兼再審聲請人負擔。
    理  由
一、本件再審之訴及再審聲請意旨略以：(一)再審被告兼再審相對
    人未提出再審原告兼再審聲請人有積欠會款新台幣（下同）
    87,000元之證據，原法院78年度訴字第6466號、本院79年度
    上易字第107 號確定判決（下稱原確定判決）竟判命再審原
    告應給付再審被告87,000元，顯係枉法裁判，應予廢棄。(二)
    因再審被告拒不付會款，迫使再審原告停會，並由再審原告
    之配偶王家驤代為結清會款，再審被告明知兩造間之會款債
    權債務關係已不存在，竟將已作廢之會單變造，並持之訴請
    再審原告給付會款，原確定判決不察，以之為再審原告應給
    付再審被告會款87,000元之唯一證據。(三)本院79年度再易字
    第69號給付會款再審事件承辦法官羅紀雄，當庭唆使再審被
    告將會單變造部分予以塗銷後，影印一份附卷，作為駁回再
    審之訴之證據。(四)再審被告意圖為自己或第3 人不法之所有
    ，明知台北縣新店市○○路74巷12號房地非再審原告所有，
    竟脅迫再審原告以之為擔保，並於兩造無會款債權債務關係
    後，仍聲請法院強制拍賣，致使價值4200萬元之上開房地，
    遭法院以690萬元強制拍賣，再審原告因而損失3510萬元等
    語。並再審聲明：(一)本院79年度上易字第107 號、79年度再
    易字第69號、92年度再易字第66號確定裁判均廢棄。(二)再審
    被告在第一審之訴駁回。
二、聲請再審，依民事訴訟法第507條準用同法第501條第1項第4
    款之規定，應表明再審之理由。所謂表明再審理由，係指必
    須敘明確定裁定有何合於法定再審事由之具體情形而言。否
    則其聲請即屬不合法，且毋庸命其補正，逕行駁回之（最高
    法院60年度台抗字第688號、64年度台聲字第76號判例意旨
    參照）；又當事人提起再審之訴或聲請再審，雖聲明係對某
    件再審判決或裁定為再審，但審查其再審訴狀理由，實為指
    摘原確定裁判或前次之再審裁判如何違法，而對該聲明不服
    之再審判決或裁定，則毫未指明有如何法定再審理由。此種
    情形，可認為未合法表明再審理由，逕以其再審之訴為不合
    法駁回之。（最高法院69年度第3 次民事庭會議決定(一)及最
    高法院69年度台聲字第123 號判例意旨參照）。查，本院92
    年度再易字第66號確定裁定，係認再審聲請人所提再審之訴
    及再審之聲請均不合法，予以裁定駁回，然查，本件再審聲
    請人於本次再審訴狀理由，係指摘原確定裁判或前次之再審
    裁判如何違法，而對該聲明不服之本院92年度再易字第66號
    確定裁定，究有何合於民事訴訟法第496條、第497條規定之
    再審理由，則毫未表明，僅一再重覆以往對歷次確定裁判不
    服之理由。揆諸首揭說明，顯難認其再審之訴為合法，應予
    駁回。
三、按再審之訴，應於30日之不變期間內提起；其期間自判決確
    定時起算。又判決於上訴期間屆滿時確定。不得上訴之判決
    ，於宣示時確定；不宣示者，於送達時確定；其再審之理由
    發生或知悉在後者，自知悉時起算，民事訴訟法第500條第1
    項第2項，第398條第1項本文第2項定有明文。又主張其再審
    理由知悉在後者，應就所主張之事實負舉證之責任（最高法
    院30年抗字第443 號判例意旨參照）。本件再審原告另同時
    對本院79年度上易字第107 號確定判決、79年度再易字第69
    號確定判決提起再審之訴，惟查，本院上開確定判決均早已
    確定在案，然再審原告遲至92年7 月14日，始提起本件再審
    之訴（見本院1卷2頁），顯逾30日不變期間，有79年5 月29
    日本院79年度上易字第107 號判決、79年10月22日79年度再
    易字第69號判決附卷可參（見本院1 卷49－60頁），而再審
    原告又未舉證證明其再審之理由發生或知悉在後，揆諸前開
    說明，其再審之訴，亦不合法，應予駁回。
四、據上論結，本件再審之訴及再審之聲請均不合法，裁定如主
    文。
中　　華　　民　　國　　94　　年　　11　　月　　30　　日
                  民事第五庭審判長法　官  林丁寶
　　　　　　　　　　　    　　　　法　官  陳博享
　　　　　　　　　　　    　　　　法　官  蔡芳齡
正本係照原本作成。
不得抗告。
中　　華　　民　　國　　94　　年　　12　　月　　6 　　日
　　　　　　　　　　　　　　　　　書記官  蔡錦輝
